---
title: Processing commuter data
---

Files taken from 

- https://statistik.arbeitsagentur.de/SiteGlobals/Forms/Suche/Einzelheftsuche_Formular.html?topic_f=beschaeftigung-sozbe-svb-kreise-merkmale (Sozialversicherungspflichtige Beschäftigte je Kreis / Bundesland)
- https://statistik.arbeitsagentur.de/SiteGlobals/Forms/Suche/Einzelheftsuche_Formular.html?topic_f=beschaeftigung-sozbe-krpend (Pendler)


```{r, libraries}
suppressPackageStartupMessages({
    library(tidyverse)
    library(here)
    library(readxl)
    library(reshape2)
})

options(readr.show_col_types = FALSE)
options(readr.show_progress = FALSE)
options(dplyr.summarise.inform = FALSE)
```
## Pendler Daten
```{r, read_commuters}
process_commuters <- function(fname) {
    state <- read_excel(fname, sheet = "Auspendler Kreise", range = "A4:A4", col_names = F)[[1]]

    outcommuters <- read_excel(fname, sheet = "Auspendler Kreise", skip = 6) %>%
        tail(-1) %>%
        select("ags_home" = Wohnort, home = 2, "ags_work" = Arbeitsort, work = 4, total = Insgesamt) %>%
        fill(ags_home, home) %>%
        filter(!is.na(work)) %>%
        mutate(total = as.numeric(total))
        
    incommuters <- read_excel(fname, sheet = "Einpendler Kreise", skip = 6) %>%
        tail(-1) %>%
        select("ags_work" = Arbeitsort, work = 2, "ags_home" = Wohnort, home = 4, total = Insgesamt) %>%
        fill(ags_work, work) %>%
        filter(!is.na(home)) %>%
        mutate(total = as.numeric(total))

    list(
        incommuters,
        outcommuters
    )
}
commuters <- here("data/raw") %>%
    list.files(pattern = "krpend.*.xlsx", full.names = T) %>%
    map(process_commuters)

incommuters <- commuters %>% 
    map(function(coms) coms[[1]]) %>%
    bind_rows 
outcommuters <- commuters %>% 
    map(function(coms) coms[[2]]) %>%
    bind_rows
```

### `data/processed/ags_county_dict.csv`
```{r, ags_county}
all_ags <- distinct(
    rbind(
        select(incommuters, ags = ags_work, name = work),
        select(incommuters, ags = ags_home, name = home),
        select(outcommuters, ags = ags_work, name = work),
        select(outcommuters, ags = ags_home, name = home)
    ),
    ags, name
)

is_county_ags <- function(ags) str_length(ags) == 5
is_state_ags <- function(ags) str_length(ags) == 2

all_county_ags <- all_ags %>% 
    filter(is_county_ags(ags))
write_csv(all_county_ags, here("data/processed/ags_county_dict.csv"))

all_state_ags <- all_ags %>% 
    filter(is_state_ags(ags))
write_csv(all_state_ags, here("data/processed/ags_state_dict.csv"))

```

### `data/processed/{incommuters.csv,outcommuters.csv}`
```{r}
complete_ags <- all_county_ags$ags

outcommuters_complete <- outcommuters %>%
    select(ags_work, ags_home, total) %>%
    filter(is_county_ags(ags_work), is_county_ags(ags_home)) %>%
    complete(ags_work = complete_ags, ags_home = complete_ags, fill = list(total = 0))

incommuters_complete <- incommuters %>%
    select(ags_work, ags_home, total) %>%
    filter(is_county_ags(ags_work), is_county_ags(ags_home)) %>%
    complete(ags_work = complete_ags, ags_home = complete_ags, fill = list(total = 0))

stopifnot(
    "Outcommuters are not unique" = nrow(outcommuters_complete) == length(complete_ags) ^ 2,
    "Incommuters are not unique" = nrow(incommuters_complete) == length(complete_ags) ^ 2
)
write_csv(
    outcommuters_complete, 
    here("data/processed/outcommuters.csv")
)
write_csv(
    incommuters_complete, 
    here("data/processed/incommuters.csv")
)
```

```{r}
inner_join(
    incommuters_complete,
    outcommuters_complete,
    by = c("ags_work" = "ags_home", "ags_home" = "ags_work"),
    suffix = c("_in", "_out")
) %>%
    group_by(state_work = str_sub(ags_work, 0,2), state_home = str_sub(ags_home, 0,2)) %>%
    summarize(
        pct_no_exchange = mean(total_in + total_out == 0) * 100
    ) %>%
    acast(state_work ~ state_home, value.var = "pct_no_exchange") %>%
    image
```


## Sozialverischerungsbeschäftigte

Hier die passenden Daten aus dem Juni '21 nehmen; ab September 21 ist Eisenach kein eigener Kreis mehr.
### `data/processed/{work_totals.csv,home_totals.csv}`
```{r}
work_totals <- read_excel(here("data/raw/svb-kreise-merkmale-d-0-202106-xlsx.xlsx"), sheet = 3, skip = 6) %>%
    select(name = 1, ags = 2, total = 3) %>%
    filter(is_county_ags(ags))
home_totals <- read_excel(here("data/raw/svb-kreise-merkmale-d-0-202106-xlsx.xlsx"), sheet = 4, skip = 6) %>%
    select(name = 1, ags = 2, total = 3) %>%
    filter(is_county_ags(ags))

write_csv(
    work_totals,
    here("data/processed/work_totals.csv")
)
write_csv(
    home_totals,
    here("data/processed/home_totals.csv")
)
```


```{r}
com_matrix <- outcommuters_complete %>%
    arrange(ags_home, ags_work) %>%
    acast(ags_home ~ ags_work, value.var = "total", fill = 0)

heatmap(unname(com_matrix))
```